【裁判字號】    98,訴,3899
【裁判日期】    990518
【裁判案由】    妨害性自主罪
【裁判全文】
臺灣臺中地方法院刑事判決              98年度訴字第3899號
公  訴  人  臺灣臺中地方法院檢察署檢察官
被      告  己○○
選任辯護人  郭賢傳律師
上列被告因妨害性自主案件，經檢察官提起公訴（98年度偵續字
第72號），本院判決如下：
    主    文
己○○對於女子以強暴之方法而為性交，累犯，處有期徒刑肆年
陸月。
    犯罪事實
一、己○○前因違反貪污治罪條例案件，經臺灣高等法院臺中分
    院91年度上訴字第1136號判處有期徒刑1 年6 月，褫奪公權
    2 年確定，於民國92年9 月4 日入監服刑，94年1 月7 日因
    縮短刑期假釋出監，94年2 月11日假釋付保護管束期滿視為
    執行完畢。詎仍不知悔改，竟基於強制性交之犯意，於96年
    7 月13日凌晨1 時許，假藉要協助甲 ○（真實姓名年籍詳卷
    內密封袋），處理甲 ○之夫因案遭羈押之事，乃邀得甲 ○搭
    乘其駕駛之車牌號碼7779-LR 號休旅車。詎甲 ○上車乘坐於
    該車後座後，己○○逕往位於臺中縣霧峰鄉○○路20號之臺
    中縣霧峰鄉鄉公所行駛，並將車輛停放於該鄉公所後方停放
    垃圾車之停車場內。停車後，己○○即轉身爬至該車後座，
    伸手觸摸甲 ○胸部，甲 ○見狀即刻閃避，並出言制止，惟己○○無視於甲 ○明確表示抗拒之言行，仍以身體將甲 ○壓在
    該車後座椅子上，並自行將褲頭為鬆緊帶之褲子褪至下體處
    ，復以右手壓住甲 ○之脖子，左手則拉開甲 ○內褲褲緣，將
    其性器插入甲 ○之性器內，過程中因甲 ○不斷奮力掙扎，甲○右大腿因而撞到該車前座椅背而受有瘀傷之傷害。然因己○○明顯較甲 ○強壯有力，且除以右手壓住甲 ○之脖子外，
    又以身體壓住甲 ○，致甲 ○無法抗拒，己○○即以此強暴之
    方法，違反甲 ○之意願，將其性器插入甲 ○之性器而性交得
    逞。
二、案經甲 ○委由黃雅琴律師、羅宗賢律師訴向臺灣臺中地方法
    院檢察署檢察官偵查起訴。
    理    由
壹、程序方面：
一、依性侵害犯罪防治法第12條第2 項之規定，司法機關所製作
    必須公示之文書，不得揭露被害人之姓名、出生年月日、住
    居所及其他足資識別被害人身分之資訊。是本件判決書犯罪
    事實欄及理由欄關於被害人、被害人之女兒、被害人之夫之
    姓名均僅記載為甲 ○、乙 ○、甲 ○之夫（其真實姓名年籍資
    料均詳見卷內密封袋），合先敘明。
二、證據能力之認定：
  (一)刑事訴訟法第159 條之1 規定：被告以外之人於審判外向法
    官所為之陳述，得為證據。被告以外之人於偵查中向檢察官
    所為之陳述，除顯有不可信之情況者外，得為證據。此係因
    偵查中向檢察官所為之陳述雖仍屬審判外之陳述，但立法者
    衡量刑事訴訟法規定檢察官代表國家偵查犯罪、實施公訴，
    依法有訊問被告、證人、鑑定人之權，且實務運作時，偵查
    中檢察官向被告以外之人所取得之陳述，原則上均能遵守法
    律規定，不致違法取供，其可信性極高，為兼顧理論與實務
    ，而對「被告以外之人於偵查中向檢察官所為之陳述」，例
    外規定除有顯不可信之情況者外，得為證據。本案下列經本
    院所引用之證人甲 ○、乙 ○、庚○○、戊○○、丁○○於檢
    察官偵訊中經具結後所為之陳述，本院審酌上開證人於檢察
    官偵訊時係經檢察官告知具結之義務及偽證之處罰，並命證
    人朗讀結文後具結，衡情上開證人自必小心謹慎以免觸犯偽
    證罪，且上開證人復經本院傳喚到庭具結，而經檢察官、被
    告及辯護人行交互詰問在案，渠等於偵查中之證詞，又查無
    不法取供之情形，渠等證述自有任意性，是渠等於偵查中向
    檢察官所為之陳述，並無顯不可信之情況，應具有證據能力
    。被告之辯護人辯稱上開證人於偵查中之證詞，均不具證據
    能力云云（見本院卷第21、23頁），要不可採信。
  (二)現行刑事訴訟法關於「鑑定」之規定，除選任自然人充當鑑
    定人外，另設有囑託機關鑑定制度。依同法第198 條、第20
    8 條之規定，不論鑑定人或鑑定機關、團體，均應由法院、
    審判長、受命法官或檢察官視具體個案之需要而為選任、囑
    託，並依第206 條之規定，提出言詞或書面報告，始符合同
    法第159 條第1 項所定得作為證據之「法律有規定」之情形
    ，否則所為之鑑定，仍屬傳聞證據（最高法院96年度台上字
    第2860號判決意旨參酌）。本件經檢察官選任自然人李錦明
    對被告己○○及被害人甲 ○實施測謊，並製有97年8 月11日
    2008C0049 號及98年6 月29日2009C0041 號測謊鑑定書各1
    件附卷可稽（見他卷第21頁、偵續卷第69頁）。查上開測謊
    鑑定均經被告己○○及被害人甲 ○之同意，受測人己○○及
    甲 ○之身心及意識狀態亦均正常，鑑定人李錦明復有相當之
    測謊資歷，至97年8 月4 日前累計施測件數達140 件，至98
    年6 月19日前累計施測件數達215 件，測謊儀器亦未見有何
    不能良好正常運作之情事，鑑定人李錦明並將鑑定經過及其
    結果以書面完整交代，且出具結文等在卷，故上述測謊鑑定
    書均具有證據能力。又卷附法務部調查局97年10月9 日調科
    肆字第09700416530 號鑑定書，係該局執行鑑定公務所出具
    之書面鑑定報告，依據刑事訴訟法第159 條之立法理由及同
    法第206 條規定，自得為證據。
  (三)刑事訴訟法第159 條之5 第2 項所定：「當事人、代理人或
    辯護人於法院調查證據時，知有第159 條第1 項不得為證據
    之情形，而未於言詞辯論終結前聲明異議者，視為有前項之
    同意。」乃係基於證據資料愈豐富，愈有助於真實發現之理
    念，酌採當事人進行主義之證據處分權原則，並強化言詞辯
    論主義，透過當事人等到庭所為之法庭活動，在使訴訟程序
    順暢進行之要求下，承認傳聞證據於一定條件內，得具證據
    適格。此種「擬制同意」，因與同條第1 項之明示同意有別
    ，實務上常見當事人等係以「無異議」或「沒有意見」表示
    之，斯時倘該證據資料之性質，已經辯護人閱卷而知悉，或
    自起訴書之記載而了解，或偵審中經檢察官、審判長、受命
    法官、受託法官告知，或被告逕為認罪答辯或有類似之作為
    、情況，即可認該相關人員於調查證據之時，知情而合於擬
    制同意之要件（最高法院96年度台上字第4174號判決意旨參
    照）。經查，被害人甲 ○於偵查中所提出之「自述被害經過
    」書面陳述，檢察官、被告及其辯護人於本院準備程序及審
    判期日中均未對此部分之證據表示意見，且迄至言詞辯論終
    結前亦未聲明異議，本院審酌上開證據資料製作時之情況，
    尚無違法不當及證明力明顯過低之瑕疵，亦認為以之作為證
    據應屬適當，揆諸前開說明，爰依刑事訴訟法第159 條之5
    規定，認前揭被害人甲 ○所提出之「自述被害經過」書面陳
    述，具有證據能力。
  (四)除法律另有規定外，實施刑事訴訟程序之公務員因違背法定
    程序取得之證據，其有無證據能力之認定，應審酌人權保障
    及公共利益之均衡維護，刑事訴訟法第158 條之4 定有明文
    。本案所引用之非供述證據，並無證據證明係實施刑事訴訟
    程序之公務員違背法定程序所取得，且檢察官及被告、辯護
    人亦未就此主張無證據能力，自應認均具有證據能力。
貳、認定犯罪事實之證據及理由：
一、訊據被告己○○矢口否認於前揭時地搭載甲 ○，並以強暴之
    手段違反甲 ○之意願，對甲 ○強制性交，辯稱：伊並未對甲○強制性交；甲 ○曾多次向伊借錢，96年夏天某日晚間係最
    後1 次向伊借錢，伊說沒有錢，本件恐係因甲 ○借錢未果，
    始誣陷伊；甲 ○因經營之卡拉OK店執照一直未下來，伊係村
    長，甲 ○就請伊幫忙，看能否讓執照儘快下來，甲 ○就叫伊
    進甲 ○辦公室，甲 ○倒一杯酒給伊，並坐在伊身邊，對伊毛
    手毛腳，之後就對伊手淫，該呈精斑陽性反應之衛生紙團，
    即係甲 ○自願幫伊手淫至射精時所遺留者，並非伊對甲 ○強
    制性交時所遺留；況甲 ○於遭性侵害時所穿著之服裝為何，
    及當日甲 ○有無攜帶包包等，甲 ○與證人庚○○、戊○○、
    丁○○相互間之陳述均不一致，足見甲 ○之指述不實云云（
    見本院卷第18頁反面、第19頁）。
二、經查：
  (一)證人即被害人甲 ○於本院具結證稱：「被告是村長，我們之
    間有些距離，所以我才坐後座，我本來就跟被告不是很熟，
    是因為我先生的事情才有接觸；當時被告壓在我身上，我身
    體根本動不了；遭受性侵害時，是半躺著，斜斜地坐著，頭
    靠在窗戶的下面那邊；被告想抽動，我不讓他抽動，所以我
    的右腳才會撞到副駕駛座；被告拔出性器官後，是從駕駛桿
    那裡拿衛生紙來擦的；被告再爬回駕駛座開車後，我覺得有
    東西從我的下體流下來，我才從我的包包裡面拿自己的衛生
    紙墊著；我回到店裡，本來把該團帶有精液的衛生紙丟在垃
    圾桶，我怕被告向我恐嚇，才把它撿起來，帶回家放在塑膠
    袋裡面，丟在化妝台的櫃子裡；被告對我性侵害時，只是把
    我的內褲從褲緣拉開；我女兒是在案發的隔天即96年7 月14
    日看到我右大腿瘀青」等語（見本院卷第140 至149 頁）。
    其所指述遭被告性侵害之過程十分詳盡，且核與證人即甲 ○
    之女兒乙 ○於偵查中證稱：「96年7 月中旬過後，我看到我
    媽右大腿上有一處瘀青」等語相符（見他卷第52頁）。參以
    甲 ○與被告並無何恩怨仇恨，縱甲 ○曾為籌措先生之交保費
    用而向被告借款新臺幣10萬元，為被告所拒絕，衡情甲 ○亦
    無因此即故意以此重罪誣陷被告之理。是甲 ○前開所述，尚
    非全然不可採信。
  (二)又經臺灣臺中地方法院檢察署（下稱臺中地檢署）將甲 ○庭
    呈之衛生紙團及被告口腔黏膜細胞棉棒2 支，送請法務部調
    查局鑑定結果，認(1)送驗衛生紙乙團經檢驗結果，呈精斑陽
    性反應(2)衛生紙精斑陽性反應處檢出之DNA STR 型別均與己○○口腔黏膜細胞棉棒檢出之相對應型別相符，研判衛生紙
    上精液極可能為己○○所遺留，此有法務部調查局97年10月
    9 日調科肆字第09700416530 號鑑定書在卷可稽（見他卷第
    71頁）；而被告對於上開衛生紙團留有其精液一節，亦未爭
    執，足徵甲 ○確實持有沾有被告精液之衛生紙團。參以被告
    辯稱上開沾有被告精液之衛生紙團，係甲 ○在卡拉OK店辦公
    室內為被告手淫所取得一節，顯與事理相悖，而為本院所不
    採（詳後述），且男子在未戴保險套之情況下在女子體內射
    精，部分精液確會自女性之陰道流出，此為一般具有性經驗
    之男女均可知悉之事。是甲 ○指述上開沾有被告精液之衛生
    紙團，係伊遭被告性侵害後，因感覺有東西自陰道流下來，
    遂拿衛生紙墊於內褲，因而取得者，實與常情吻合，難謂無
    據。
  (三)徵諸證人陳芝荃律師於本院結證稱：在甲 ○之夫遭羈押期間
    ，即96年7 月初至97年1 月底，有1 次在臺中看守所之停車
    場，甲 ○向伊提及遭店內1 位男客人性侵害，該名男子事後
    仍會到店裡找她，問伊該怎麼辦；並特別交待勿告知她先生
    及女兒等語（見本院卷第193 頁正反面）。則甲 ○既特別交
    待陳芝荃律師勿告知甲 ○之先生及女兒上開情事，可見甲 ○
    不願此事為人知悉，只因當時陳芝荃律師係受甲 ○委任為其
    先生辯護之律師，甲 ○對陳律師自是相當信任，並願意告知
    自己遭性侵害之事，以尋求法律協助，由此益徵甲 ○向陳芝
    荃律師所詢之上開情事，應屬真實。否則倘甲 ○意在誣陷被
    告，則甲 ○勢必會事先告知其先生及女兒，以免衍生誤會，
    甲 ○即無特別交待陳芝荃律師對其先生及女兒保密之必要。
    而甲 ○遭性侵害之事除本案外，別無其他案件，益見甲 ○指
    訴遭被告性侵害一事，實堪採信。
  (四)參以(1)證人即甲 ○所經營卡拉OK店之員工庚○○於偵查中證
    稱：「某日老闆娘即甲 ○回來妝花掉後，就交代我們說，以
    後被告來就說她不在。當天晚上1 點多我下班之前，我人在
    唱歌的廣場旁的小桌子，我看到甲 ○從門口往化妝室的方向
    走，當時我看到甲 ○的妝已經花掉了，我上前問甲 ○發生何
    事，她都沒有講話，就直接跑去廁所，當時我看到她衣著有
    點凌亂，頭髮沒有綁著，是散下來的；1 個月後的某日凌晨
    12點，被告來店裡找甲 ○講話，甲 ○特地叫我留下來陪她，
    後來兩人有出去門口講話，我有跟出去看，看到被告拉甲 ○
    的手，要把甲 ○拉到辦公室裡，甲 ○把他的手甩開」（見他
    卷第50頁）。於本院結證稱：「有一次快下班前凌晨時，被
    告來找我們老闆娘（即甲 ○），在櫃檯那邊與我們老闆娘講
    話，老闆娘叫我留下來陪她；我看到他拉我們老闆娘的手，
    老闆娘把他甩開；上開甩手事件是發生在老闆娘妝花掉之後
    ；在老闆娘妝花掉之後，每次被告去，我老闆娘都躲在她的
    辦公室，且交代如果被告有問就說她已經出去了；妝花掉那
    天，甲 ○從門口進來，頭髮凌亂，甲 ○平常都會綁頭髮，我
    沒有見過甲 ○沒綁頭髮的樣子，甲 ○回來之後，頭髮是散亂
    的，妝花花的，感覺有哭過，沒有口紅了，甲 ○平常都會上
    口紅，臉還濕濕的，眼睛腫腫的，她一進來就跑去店裡的廁
    所」等語（見本院卷第80頁正反面、第81頁正反面、第82頁
    ）。(2)證人即甲 ○之女婿戊○○於偵查中證稱：「從96年開
    始，我知道甲 ○會躲被告，且被告常打電話來找甲 ○，甲 ○
    都不接聽；96年間某日快下班時，我在店裡看到甲 ○從外面
    回來，我看到甲 ○的妝都花掉了，頭髮亂亂的，我跟乙 ○有
    上前問她怎麼了，甲 ○沒有回答就往化妝室走去，在化妝室
    待了約5 至10分鐘」（見他卷第51頁）。於本院結證稱：「
    我是96年6 月之後，即甲 ○的先生被羈押之後，去甲 ○的卡
    拉OK店幫忙的，甲 ○平常都很整齊，一直到下班也不會有妝
    花掉的情況，有一天甲 ○從外面走進來，當時已經很晚了，
    她沒有說什麼，我要跟她說話，她也不理我，她的頭髮有隨
    便夾起來，但是亂亂的，妝感覺上很模糊，口紅也是糊糊的
    ；感覺甲 ○眼睛紅紅的；妝花掉之後，被告有找甲 ○好幾次
    ，但是甲 ○都在躲被告，沒有與被告碰面，甲 ○說她很怕被
    告，不想與被告接觸，甲 ○叫我們跟被告說她不在，被告打
    過電話來找甲 ○，我們都說甲 ○不在」等語（見本院卷第84
    頁正反面）。(3)證人即甲 ○所經營卡拉OK店之員工丁○○於
    偵查中證稱：「96年6 、7 月間，有1 個叫『殺虎的』（即
    被告）常去找甲 ○，或是打電話給甲 ○，甲 ○都會躲他；印
    象中96年7 月某日下班前，我在門口看到甲 ○從樓下走上來
    ，甲 ○衣衫不整，妝也花掉，頭髮亂亂的，我不好意思問她
    ，就去找乙 ○關心甲 ○；因為我在門口，所以是第1 個看到
    她的」（見他卷第51頁）。於本院結證稱：「那天剛好客人
    走，我收完東西要拿出去洗，走到門外，我看到甲 ○從樓梯
    走上來，看到她臉上的妝花掉了，有哭過的感覺，眼影有哭
    過流下來的痕跡，甲 ○平常都有化妝，沒有看過她的妝不整
    理的樣子，頭髮也是亂亂的，她的頭髮平常是盤起來的，那
    天比較散亂，有綁起來但感覺還是亂；甲 ○曾經交代過，如
    果被告去找她就說她不在」等語（見本院卷第87頁正反面）
    。(4)證人即甲 ○之女兒乙 ○於偵查中證稱：「96年7 月下旬
    ，我媽媽有交代我後三碼是473 的電話不要接，接到電話我
    就會說我媽不在」等語（見他卷第52頁）。於本院結證稱：
    「甲 ○那天回來，是我們店裡的少爺丁○○看到她，丁○○
    跟我說『大姐（即甲 ○）怪怪的，你趕快過去看』，我趕快
    到辦公室，看到甲 ○的妝是花掉的，頭髮亂亂的，在哭泣，
    我問她『妳怎麼了？』，她沒有回答我；因為我媽媽的手機
    都在櫃台，我媽媽有告訴我末三碼為幾號的電話都不要接，
    即使有接，也要說她不在，我就覺得很奇怪，既然不要我得
    罪被告，又不要我接他的電話，這件事我回想起來，是在我
    爸爸被羈押有一陣子之後，我媽媽才這樣跟我說的，被告有
    時候打店裡的電話，我跟他說不在，他就會打我媽媽的手機
    ，我沒有接她的手機，被告還有好幾次跑到店裡來找我媽媽
    ，縱使我媽媽在辦公室裡面，我媽媽還是交代我跟被告說不
    在；我知道這件事情，是在爸爸交保後一段時間了，我知道
    後很生氣，我叫我媽媽報警，那時候店裡還在營業，我媽媽
    說不可以報警，後來我自己想說我媽媽已經忍耐半年多了，
    難怪她每次到週末都急著要離開，感覺她有週末恐懼症，不
    敢待在那邊。我一方面與我媽媽溝通，一方面打113 詢問如
    何處理，後來才找到黃律師；我記得我媽媽右大腿外側，有
    大概一個手掌大的瘀青，當時是夏天很熱，她穿著短褲，所
    以我有看到。那段時間我媽媽試圖自殺，還開車去撞護欄；
    人家說母女連心，我做她女兒30年了，我看她那幾個月的狀
    況不太對，所以我主動問她到底發生甚麼事情，我一直逼問
    ，她才說的」等語（見本院卷第151 、152 、154 頁）。互
    核上開證人之證詞大致相符，且衡以證人庚○○、丁○○於
    偵查中作證時（即97年8 月26日），均已自甲 ○之卡拉OK店
    離職，業據渠等證述在卷（見他卷第50頁），渠等與甲 ○間
    已無僱傭關係，自不須考量工作能否得到續僱，而為偏頗之
    證詞，益徵渠等之證詞應屬客觀可信。堪信甲 ○指述遭被告
    性侵害一節，尚非無據。另審諸被害人遭逢性侵害變故，身
    心受創甚鉅，對於加害人避之唯恐不及，甚至亟欲切斷與加
    害人之任何聯繫管道，不願再觸及過往之難堪與傷痛，往往
    採取躲避加害人之方式，以避免同樣事件再次發生。本件由
    上開證人之證詞，均足以得悉甲 ○於臉上之妝花掉之後，對
    於被告顯有懼怕、厭惡及躲避之表現，且亟欲切斷與被告之
    任何聯繫管道，避免見面。是倘被告未對甲 ○為性侵害，被
    告僅係一般之客人，甲 ○又豈會處處躲避被告，並試圖斷絕
    與被告所有接觸之可能性。由此亦足以印證甲 ○指述遭被告
    性侵害一事，應屬非虛。至於上開證人固均未明確證述甲 ○
    妝花掉、頭髮凌亂之確切日期，惟查上開證人對於甲 ○異於
    往常之行為記憶深刻，而對於日期則未特別加以記憶，此乃
    人之常情。是被告抗辯上開證人並未證述渠等所見甲 ○妝花
    掉、頭髮凌亂之確切日期，無法據為被告確有對甲 ○為性侵
    害之證明云云，尚非可採。
  (五)再者，經檢察官送請鑑定人李錦明測謊結果，被告對於「那
    天你的生殖器有沒有碰觸她（甲 ○）的陰部？（答：沒有）
    」及「那天在車內你的生殖器有沒有碰觸她（甲 ○）的陰部
    ？（答：沒有）」之問題，均呈不實反應，此有測謊鑑定書
    在卷可參（見他卷第21頁）；另甲 ○經送請鑑定人李錦明測
    謊結果，則研判被告之生殖器放入甲 ○陰道1 次，此亦有測
    謊鑑定書在卷可憑（見偵續卷第69頁）。上開測謊結果均核
    與被害人甲 ○之指述及前述證人之證述相符，亦足以作為被
    告確有對甲 ○為強制性交行為之佐證。
  (六)至於被告雖以下列各詞抗辯，惟為本院所不採，其理由為：
    (1)經本院依被告選任辯護人之聲請勘驗被告所有車牌號碼77
      79-LR 休旅車結果，被告身材壯碩，故由駕駛座攀爬至後
      座之動作較為遲緩，惟仍可由該車之駕駛座跨越至後座，
      此有勘驗筆錄在卷可佐（見本院卷第38頁反面）。是以被
      告辯稱伊無法由駕駛座跨越至後座云云，顯非可採。
    (2)又甲 ○於遭被告性侵害時，究係穿著何種服裝？甲 ○固先
      於刑事告訴狀稱係穿裙子（見他卷第1 頁），繼而於偵查
      中改稱係穿連身裙內搭七分褲（見他卷第53頁），嗣於偵
      查中再改稱係穿連身裙，沒有搭七分褲等語（見偵續卷第
      27頁）；證人庚○○則稱甲 ○係穿長褲（見他卷第50頁）
      ；證人戊○○則稱甲 ○係穿裙子（見本院卷第85頁）；證
      人丁○○則稱甲 ○係穿連身裙（見本院卷第88頁），而有
      所不一。惟查因本案事發時間係在96年7 月13日，至甲 ○
      及上開證人於97年8 月26日偵查中作證時，已有1 年之久
      ，則渠等對於甲 ○事發當時之穿著，因時間之久隔而記憶
      模糊、淡忘，甚至錯誤，尚屬情理之常。實則觀諸甲 ○於
      告訴之時以書面提出之「自述被害經過」既已載明：當天
      伊係穿裙子（見偵續卷第48頁），衡以甲 ○以書面提出「
      自述被害經過」之時間，距離案發時間最近，記憶最為清
      晰，自應以該書面陳述較為可採。至於事後甲 ○所為當日
      穿著之證述，而與上開書面陳述有所出入之處，或係因記
      憶已隨時間之久隔而模糊所致。是本案自難僅以甲 ○及上
      開證人就甲 ○當日之穿著所述不一，即認甲 ○所述非真。
      被告以此抗辯甲 ○之指述不實云云，委難憑信。
    (3)次按，甲 ○固於刑事告訴狀附件─「自述被害經過」載稱
      ：當天伊有攜帶包包（見偵續卷第49頁）；而證人庚○○
      於偵查及審理時則均證述甲 ○沒有拿包包（見他卷第50頁
      、本院卷第81頁反面）；證人戊○○亦證稱：甲 ○手上應
      該沒有拿東西（見本院卷第85頁）。證人庚○○、戊○○
      之證述與甲 ○有所出入。惟查，據證人丁○○於本院結證
      稱：伊是第一個看到甲 ○的人，伊看到甲 ○時，甲 ○確實
      有拿手提包，至於甲 ○進去後有無把包包放下，伊不知道
      等語（見本院卷第87頁反面、第88頁）；此外甲 ○亦於本
      院結證稱：當天伊回到店裡，是先進去辦公室把包包放著
      ，才走出來到廁所去等語（見本院卷第143 頁）。審諸證
      人庚○○、戊○○於偵查中97年8 月26日作證時，及於本
      院99年2 月2 日作證時，距事發時分別已逾1 年及2 年以
      上，實難強令渠等能夠清楚記憶當時甲 ○有無攜帶包包。
      是以證人庚○○、戊○○就甲 ○當日有無攜帶包包一節，
      縱所證與甲 ○及證人丁○○所述不一，亦屬一般常情所能
      接受之範圍，本案自難僅因此枝微末節，即認甲 ○所指述
      遭被告性侵害之事為不實。是以被告之辯護人抗辯甲 ○及
      上開證人就甲 ○當日有無攜帶包包一節所述不一，因而認
      甲 ○指述不實云云，洵非可採。
    (4)被告雖辯稱：本件倘如甲 ○所述，於被告性侵得逞後，甲○應是羞憤異常，迅速奪門而出，向警方報案，然當時甲○竟還坐在車內後座哭說「怕被人知道要怎麼做人」等語
      ，足見甲 ○之反應有違常情云云。惟查，事發當時為凌晨
      時分，且鄉公所後方放置垃圾車的地方，於夜間應亦無人
      車經過，甲 ○如何求救！況被告更以甲 ○之卡拉OK店要靠
      被告之關係才能經營下去，則被告以此威脅，甲 ○如何敢
      報警處理，揭發被告之惡行。是被告前開所辯，亦非可採
      。
    (5)被告雖又辯稱：因伊係村長，而甲 ○的卡拉OK店執照一直
      未下來，甲 ○就請伊幫忙，看能否讓執照儘快下來，甲 ○
      叫伊進甲 ○辦公室，甲 ○倒一杯酒給伊，並坐在伊身邊，
      對伊毛手毛腳，之後就對伊手淫，該呈精斑陽性反應之衛
      生紙團，即係甲 ○自願幫伊手淫至射精時所遺留者，並非
      伊對甲 ○強制性交時所遺留者云云。惟查，甲 ○所經營之
      卡拉OK店，於事發前之96年4 月24日即經核准設立，此有
      臺中縣政府營利事業登記證在卷可佐（附在密封袋內），
      足見被告所辯，並非真實。況據被告供稱：伊當時對甲 ○
      稱，這個伊不熟，要找代書辦，伊就拒絕甲 ○，在伊告訴
      甲 ○要找代書幫忙之後，甲 ○才幫伊手淫云云（見本院卷
      第19頁）。則被告既已拒絕甲 ○之請求，要甲 ○自行找代
      書辦理，甲 ○豈有再為被告手淫，以為酬謝之理。再者，
      在甲 ○於偵查中庭呈沾有被告精液之衛生紙團時，被告尚
      且抗辯甲 ○無法以任何途徑取得伊私密性之東西例如精液
      （見他卷第67頁），當時被告並未提及甲 ○曾以上開方法
      取得被告之精液，益徵被告前開所辯，殊不可信。
    (6)至於被告所繪之甲 ○辦公室擺設固與其他證人所繪大致相
      符（見本院卷第90至92頁）。惟查，被告係甲 ○之夫之朋
      友，甲 ○之夫曾帶被告進入卡拉OK店之辦公室等情，業據
      甲 ○之夫於本院結證在卷（見本院卷第194 頁反面）。是
      本案亦不能因被告大致知悉甲 ○卡拉OK店辦公室之擺設，
      即認甲 ○確有對被告手淫，並因而取得沾有被告精液之衛
      生紙團，併此敘明。
三、綜上各情，本院認甲 ○前揭指述為真實，堪以憑採，被告所
    辯則係卸責之詞，不足採信。本件事證明確，被告犯行堪予
    認定，應依法論科。
參、論罪科刑部分：
    核被告所為，係犯刑法第221 條第1 項對於女子以強暴之方
    法而為性交罪。又被告有犯罪事實欄所載之前科紀錄，甫於
    94年2 月11日縮短刑期假釋付保護管束期滿，有臺灣高等法
    院被告前案紀錄表在卷可按，其受徒刑之執行完畢後，5 年
    以內故意再犯本件有期徒刑以上之罪，為累犯，應依刑法第
    47條第1 項規定加重其刑。爰審酌被告趁甲 ○慌亂之際，以
    協助甲 ○處理其先生遭羈押之事為誘餌，進而對甲 ○為性侵
    害，情節實屬嚴重，所為不僅侵害甲 ○之身體，且造成甲 ○
    心理長期之痛苦；事後更未見悔意，復未對甲 ○為任何補償
    ；及被告犯後未坦承犯行之態度，暨被告行為後猶以電話邀
    約或至店內找甲 ○等方式騷擾甲 ○，致令甲 ○痛苦不堪；及
    其犯罪之動機、手段、生活狀況、智識程度等一切情狀，量
    處如主文所示之刑。
據上論斷，應依刑事訴訟法第299 條第1 項前段，刑法第221 條
第1 項、第47條第1 項，判決如主文。
本案經檢察官丙○○到庭執行職務。
中    華    民    國    99    年    5     月    18    日
                  刑事第二庭  審判長法  官  曾佩琦
                                    法  官  鍾堯航
                                    法  官  黃佩韻
以上正本證明與原本無異。
如不服本判決，應於收受判決後10日內向本院提出上訴書狀，並
應敘述具體理由。其未敘述上訴理由者，應於上訴期間屆滿後20
日內向本院補提理由書（均須按他造當事人之人數附繕本）「切
勿逕送上級法院」。告訴人或被害人如對本判決不服者，應具備
理由請求檢察官上訴，其上訴期間之計算係以檢察官收受判決正
本之日期為準。
                                    書記官  林柏名
中    華    民    國    99    年    5     月    18    日

附錄本案論罪科刑法條
中華民國刑法第221條
對於男女以強暴、脅迫、恐嚇、催眠術或其他違反其意願之方法
而為性交者，處3 年以上10年以下有期徒刑。
前項之未遂犯罰之。

司法院資訊處製作；財團法人民間司法改革基金會備份。
